---
title: "Clase 1 Práctica Data Mining - MiM"
output: html_notebook
---

## Preeliminares e instalación de librerias

Verificamos que estamos en la ruta correcta
```{r}
getwd()
```

Creamos una función para cargar una librería instalando antes en caso de que esta
no exista:
```{r}
dynamic_require <- function(package) {
    if (!require(package, character.only = TRUE)) {
        install.packages(package, dependencies = TRUE)
        library(package, character.only = TRUE)
    }
}
```

Importamos las librerías/paquetes que vamos a utilizar:
```{r}
dynamic_require("data.table")
dynamic_require("glue")
dynamic_require("ggplot2")
```

Digresion: ¿qué hace la librería glue?
```{r}
x <- 1
print(glue("x es igual a {x}"))
```


## Carga de Datos

Recordemos la función definida en clase para cargar datos desde un csv:

```{r}
load_csv_data <- function(csv_file, sample_ratio = 1, drop_cols = NULL,
                          sel_cols = NULL) {
    dt <- fread(csv_file, header = TRUE, sep = ",", stringsAsFactors = TRUE,
                na.strings = "", drop = drop_cols, select = sel_cols,
                showProgress = TRUE)

    if (sample_ratio < 1) {
        sample_size <- as.integer(sample_ratio * nrow(dt))
        dt <- dt[sample(.N, sample_size)]
    }

    setcolorder(dt, sort(colnames(dt)))

    return(dt)
}
```

Cargamos uno de los datasets de entrenamiento:
```{r}
csv_file <- "../../../R/code/competition-data/train_1.csv"
df <- load_csv_data(csv_file, sample_ratio = 1)
```

Veamos si hemos respetado el orden de las columnas
```{r}
colnames(df)
```

- ¿Cómo podemos definir el target?
```{r}
head(df$Label_max_played_dsi)
```
Con un booleano casteado a enteros
```{r}
df[, Label := as.numeric(Label_max_played_dsi == 3)]
sample(df$Label, 5)
```
Sigamos explorando el dataset:

- ¿Cuántas observaciones tenemos?
```{r}
dim(df)
```
- ¿Qué estructura (tipos) tienen los datos?
```{r}
str(df)
```

- ¿Hay balanceo de clases?
```{r}
table(df$Label)
prop.table(table(df$Label))
```
- ¿Cómo levantamos solo una muestra de 10% de una única columna?
```{r}
df_sample <- load_csv_data(csv_file, sample_ratio = 0.1, sel_cols = c("Label_max_played_dsi"))
dim(df_sample)
prop.table(table(df_sample$Label))
```
### Ejercicio 1
...

## EDA

```{r}
ggplot(as.data.frame(table(df$categorical_6)), aes(x=Var1, y = Freq)) + geom_bar(stat="identity")
```
### Ejercicio 2
...

## Transformaciones (preprocesamiento)

- ¿Tienen contenido informativo aquellas variable con nula o cuasi-nula varianza?
```{r}
str(df)
```

```{r}
table(df$traffic_type)
```

- Valores nulos o faltantes: ¿cómo encontrarlos?
```{r}
na_prop <- sapply(df, function(x) sum(is.na(x)) / length(x))
df_na <- (data.frame(na_prop))
df_na
df_na <- df_na[df_na$na_prop > 0.7, , drop = FALSE]
df_na
```
- Creación de data sintética
```{r}
df_toy <- data.table(A = rep(1:3, each=4), B = rep(1:4, each=3), C = rep(1:2, 6), key = "A,B")
df_toy
duplicated(df_toy)
```

## Feature Engineering

- Creemos una variable de conteo con la cantidad de apariciones de cada país
```{r}
df[, country_count := .N, by = country]
head(df[, c("country", "country_count")])
```
- Creemos una variable binaria que indica si un usuario es de tipo "acreedor"
```{r}
df[, creditor := ((soft_positive + hard_positive) - (soft_negative + hard_negative)) > 0]
tail(df[, c("creditor", "soft_positive", "hard_positive", "soft_negative", "hard_negative")])
```

### Ejercicio 3

...